---
title: "Ejercicio 1 (b)"
author: "Gloria"
date: "`r Sys.Date()`"
output: html_document
---

```{r setup, include=FALSE}
knitr::opts_chunk$set(echo = FALSE, warning=FALSE, message=FALSE)
```
Análisis de la normalidad multivariada - Test de Henze Zirkler

```{r, echo=TRUE}
#Análisis de normalidad bivariada 
library(MVN)
attach(grasacerdos)
peso_egd=data.frame(PV,EGD)
#Usamos Test Henze-Zirkler para evaluar normalidad multivariada (bivariada en este caso)
respuesta_testHZ<-mvn(peso_egd , mvnTest = "hz")
print(respuesta_testHZ$multivariateNormality)
```
El test da por resultado que las variables son normales bivariadas.

La correlación entre ambas variables es:

```{r}
cor(PV, EGD, method= "pearson")
```
La correlación entre las variables es baja .

```{r}
cor.test(PV, EGD,method="pearson")
```
No es necesario aplicar el coeficiente de Spearman pues se satisfacen los supuestos. 

```{r}
library(corrplot)
M= cor(grasacerdos)
M
```


```{r}
v<- var(grasacerdos)
```
```{r}
numerador<- var(grasacerdos)[2,1]
denominador <- sqrt(v[1,1]) * sqrt(v[2,2])
correlacion<- numerador/denominador
correlacion
```

## Ejercicio 1.2.
<br>

Los datos del cuarteto de Anscombe se encuentran en el archivo
 anscombe.xlsx
 Se pide explorar los datos de la siguiente manera:\
 <br>
 (a) Graficar los cuatro pares de datos en un diagrama de dispersión cada
 uno.\
 <br>
 (b) Hallar los valores medios de las variables para cada para de datos.\
<br> (c) Hallar los valores de la dispersión para cada conjunto de datos.\
 <br>(d) Hallar el coeficiente muestral de correlación lineal en cada caso.\
 <br>(e) Observar, comentar y concluir.\
 <br>
 
### (a)


```{r}
library(readxl)

anscombe_completos <- read_excel("~/AUSTRAL/RegresionAvanzada/Archivos de datos para TP-20250407/Datos para TPs-20230606/anscombe_completos.xlsx", 
    col_types = c("numeric", "numeric", "numeric", 
        "numeric", "numeric", "numeric", 
        "numeric", "numeric"))

anscombe_completos[2,2]<-6.95



get_stats <- function(x, y) {
  # Create and store the linear model
  lin_mod <- lm(y ~ x)
  
  # Create data frame with statistics
  data.frame(
    media_x = mean(x),
    media_y = mean(y),
    var_x = var(x),
    var_y = var(y),
    correl = cor(x, y),
    rcuad = summary(lin_mod)$r.squared  # Fixed this line
  )
}


```


```{r}


for (i in 1:4) {
  x <- anscombe_completos[[paste0("x", i)]]
  y <- anscombe_completos[[paste0("y", i)]]
  stats <- get_stats(x, y)
  stats$grupo <- paste0("Grupo ", i)
  resultados <- rbind(resultados, stats)
}


```


```{r}
library(ggplot2)

# Crear un DataFrame combinando los datos de los cuatro grupos
anscombe_long <- data.frame(
  x = unlist(lapply(1:4, function(i) anscombe_completos[[paste0("x", i)]])),
  y = unlist(lapply(1:4, function(i) anscombe_completos[[paste0("y", i)]])),
  grupo = rep(paste0("Grupo ", 1:4), each = nrow(anscombe_completos))
)

if (!requireNamespace("ggthemes", quietly = TRUE)) {
  install.packages("ggthemes")
}

# Cargar ggthemes
library(ggthemes)

# Graficar los datos con ggplot2 y aplicar el tema Flatly
ggplot(anscombe_long, aes(x = x, y = y)) +
  geom_point(color="#2c3e50") +
  facet_wrap(~ grupo) +
  labs(title = "Gráficos de los cuatro grupos de Anscombe",
       x = "X",
       y = "Y") +
  theme_fivethirtyeight() +  # Tema Flatly de ggthemes
  theme(axis.title = element_text())  # Ajustar títulos de los 
```
### (b)

```{r}
resultados <- resultados |> select(grupo, media_x, media_y, var_x, var_y, correl, rcuad) |> gt()

resultados


