---
title: "Guía 1"
author: "Gloria"
date: '`r Sys.Date()`'
output:
  html_document:
    toc: yes
    code_folding: show
    toc_float: yes
    df_print: paged
    theme: flatly
    code_download: yes
  pdf_document:
    toc: yes
---

```{r setup, include=FALSE}
knitr::opts_chunk$set(echo = FALSE, warning= FALSE)
```
<br>
<br>

# Capítulo 1

<br>

## <span style="color:#20c997">Correlación</span>

<br>

Ejercicio 1.1. \
<br>
En el archivo grasacerdos.xlsx se encuentran los datos del peso
vivo (PV, en Kg) y al espesor de grasa dorsal (EGD, en mm) de 30 lechones
elegidos al azar de una población de porcinos Duroc Jersey del Oeste de la
provincia de Buenos Aires. Se pide: \
<br>
(a) Dibujar el diagrama de dispersión e interpretarlo.\
<br>
(b) Calcular el coeficiente de correlación muestral y explíquelo.\
<br>
(c) ¿Hay suficiente evidencia para admitir asociación entre el peso y el espesor de grasa? (α = 0,05). Verifique los supuestos para decidir el indicador
que va a utilizar.\


```{r}

library(readxl)
#cerdos= read.csv()

```

