---
title: "Ejercicios Regresión"
author: "Gloria"
date: '`r Sys.Date()`'
output:
  html_document:
    toc: yes
    code_folding: show
    toc_float: yes
    df_print: paged
    theme: flatly
    code_download: yes
  pdf_document:
    toc: yes
---

```{r setup, include=FALSE}
knitr::opts_chunk$set(message = FALSE,  echo = FALSE, warning= FALSE )
```
<br>
<br>

## Capítulo 1

<br>

### <span style="color:#20c997">Correlación</span>

<br>

Ejercicio 1.1. \
<br>
En el archivo grasacerdos.xlsx se encuentran los datos del peso
vivo (PV, en Kg) y al espesor de grasa dorsal (EGD, en mm) de 30 lechones
elegidos al azar de una población de porcinos Duroc Jersey del Oeste de la
provincia de Buenos Aires. Se pide: \
<br>
(a) Dibujar el diagrama de dispersión e interpretarlo.\
<br>
(b) Calcular el coeficiente de correlación muestral y explíquelo.\
<br>
(c) ¿Hay suficiente evidencia para admitir asociación entre el peso y el espesor de grasa? (α = 0,05). Verifique los supuestos para decidir el indicador
que va a utilizar.\


```{r}

library(readxl)
library(ggplot2)

grasacerdos <- read_excel("~/AUSTRAL/RegresionAvanzada/Archivos de datos para TP-20250407/Datos para TPs-20230606/grasacerdos.xlsx")
print(head(grasacerdos,5))

grasacerdos[] <- lapply(grasacerdos, function(x) {
  if (is.character(x)) gsub(",", ".", x) else x
})


```
Cambiamos las "," por "." y visualizamos cuantos nulos hay  por columna. Convertimos las columnas de PV y EGD a numéricas. Pedimos el summary del dataframe. 

```{r}
print(str(grasacerdos))

print(sapply(grasacerdos, function(x) sum(is.na(x)))) #cuantos valores nulos por columna tiene el dataframe

library(dplyr)
grasacerdos <- grasacerdos|>transmute(
  PV= as.numeric(PV),
  EGD= as.numeric(EGD)
)
summary(grasacerdos)

```
<br>
(a) 


```{r}
library(lmtest)
attach(grasacerdos)

plot( PV,EGD, xlab= "PV, en Kg", ylab= "EGD, en mm",main="Diagrama de dispersión" )


```
```{r}
#Diagrama con ggplot
ggplot(data = grasacerdos, aes(x = PV, y = EGD)) +
  geom_point() +
  ggtitle("Peso vs  Espesor de grasa dorsal") +
  theme_bw() + theme(plot.title = element_text(hjust = 0.5))
```
En los datos visualizados  no pareciera haber asociación entre las variables. 
